【裁判字號】    89,台非,379
【裁判日期】    891102
【裁判案由】    偽造文書
【裁判全文】
最高法院刑事判決                                八十九年度台非字第三七九號
    上訴人  最高法院檢察署檢察總長
    被  告  甲○○
右上訴人因被告偽造文書案件，對於台灣嘉義地方法院中華民國八十九年六月九日第
一審確定判決（八十九年度訴字第一七六號，起訴案號：台灣嘉義地方法院檢察署八
十九年度偵字第一一九二號），認為違法，提起非常上訴，本院判決如左：
    主  文
原判決關於違背法令部分撤銷。
    理  由
非常上訴理由稱：「按未曾受有期徒刑以上刑之宣告，或前受有期徒刑以上刑之宣告
，執行完畢或赦免後，五年以內未曾受有期徒刑以上刑之宣告，而受二年以下有期徒
刑、拘役或罰金之宣告者，始得宣告緩刑；刑法第七十四條有明文規定。本件被告前
因違反漁業法案件，經台灣嘉義地方法院於八十九年四月二十八日以八十八年度訴字
第七五七號判處其有期徒刑三月，緩刑二年，並於同年五月二十六日確定。有台灣嘉
義地方法院檢察署刑案資料查註紀錄表在卷可稽。乃原判決以被告犯本件偽造文書案
件，於八十九年六月九日判處被告有期徒刑五月時，對於此項應依職權調查之事項未
予調查，竟併諭知緩刑四年；其宣告緩刑係在被告前受有期徒刑以上刑之宣告確定之
後，依上開說明其諭知緩刑自有適用法則不當之違背法令。案經確定，爰依刑事訴訟
法第四百四十一條、第四百四十三條提起非常上訴，以資糾正。」
本院按判決適用法則不當者，為違背法令，刑事訴訟法第三百七十八條定有明文。又
未曾受有期徒刑以上刑之宣告，或前受有期徒刑以上刑之宣告，執行完畢或赦免後，
五年以內未曾受有期徒刑以上刑之宣告，而受二年以下有期徒刑、拘役或罰金之宣告
者，始得宣告緩刑，此觀刑法第七十四條之規定自明。本件被告甲○○前因違反漁業
法案件，經台灣嘉義地方法院於民國八十九年四月二十八日以八十八年度訴字第七五
七號判處有期徒刑三月，緩刑二年，並於同年五月二十六日確定，此經詳核該案卷查
明無訛；乃原判決未詳予調查，於八十九年六月九日就本件判處被告連續行使偽造私
文書足以生損害於他人罪刑時，竟併諭知緩刑四年，依上開說明，自有判決適用法則
不當之違法。案經確定，非常上訴意旨執以指摘，洵有理由，惟因原判決尚非不利於
被告，故僅由本院將原判決此違背法令部分撤銷，以資糾正。
據上論結，應依刑事訴訟法第四百四十七條第一項第一款前段，判決如主文。
中      華      民      國    八十九    年     十一     月      二      日
                              最高法院刑事第九庭
                                  審判長法官  曾  有  田
                                        法官  陳  宗  鎮
                                        法官  劉  介  民
                                        法官  魏  新  和
                                        法官  孫  增  同
      右正本證明與原本無異
                                              書  記  官
中      華      民      國    八十九    年     十一     月      七      日


司法院資訊處製作；財團法人民間司法改革基金會備份。
